---
title: "Análisis de Redes - Tesis de Jurisprudencia"
output: html_document
date: '2022-08-16'
---

```{r setup, include=FALSE}
knitr::opts_chunk$set(echo = FALSE)
```

## Análisis de Redes - Tesis de Jurisprudencia

Comenzamos cargando librerías y los datos correspondientes:

```{r}
library(tidyverse)
library(tidygraph)
library(ggraph)
library(igraphdata)
total <- read.csv("../output/tesis_secr_expand_rep.csv")
socio <- read.csv("../data/sociodemo/X1_Sociodemograficos_1.csv")
dim(total)
dim(socio)
```

Contamos nombres únicos:

```{r}
count(distinct(total, ponente))
count(distinct(total, secretario))
```

Hacemos relación de nombres con IDs:

```{r}
set.seed(2022)
# Primero limpiamos nombres:
total_1 <- total %>% select(id_tesis, X._reiteracion, instancia, epoca, materia, fecha, ponente, 
                              S1, S2, S3, S4, S5, S6, ponente_rep) %>%
  mutate(id_tesis = as.character(id_tesis)) %>%
  
  mutate(ponente_clean = str_to_lower(ponente)) %>%
  mutate(ponente_clean = str_replace_all(ponente_clean, " ", "")) %>%
  mutate(ponente_clean = str_replace_all(ponente_clean, "[[:punct:]]", "")) %>%
  mutate(ponente_clean = chartr('áéíóú','aeiou', ponente_clean)) %>%
  
  mutate(S1_clean = str_to_lower(S1))  %>%
  mutate(S1_clean = str_replace_all(S1_clean, " ", "")) %>%
  mutate(S1_clean = str_replace_all(S1_clean, "[[:punct:]]", "")) %>%
  mutate(S1_clean = chartr('áéíóú','aeiou', S1_clean)) %>% 
  
  mutate(S2_clean = str_to_lower(S2))  %>%
  mutate(S2_clean = str_replace_all(S2_clean, " ", "")) %>%
  mutate(S2_clean = str_replace_all(S2_clean, "[[:punct:]]", "")) %>%
  mutate(S2_clean = chartr('áéíóú','aeiou', S2_clean)) %>% 
  
  mutate(S3_clean = str_to_lower(S3))  %>%
  mutate(S3_clean = str_replace_all(S3_clean, " ", "")) %>%
  mutate(S3_clean = str_replace_all(S3_clean, "[[:punct:]]", "")) %>%
  mutate(S3_clean = chartr('áéíóú','aeiou', S3_clean)) %>% 
  
  mutate(S4_clean = str_to_lower(S4))  %>%
  mutate(S4_clean = str_replace_all(S4_clean, " ", "")) %>%
  mutate(S4_clean = str_replace_all(S4_clean, "[[:punct:]]", "")) %>%
  mutate(S4_clean = chartr('áéíóú','aeiou', S4_clean)) %>% 
  
  mutate(S5_clean = str_to_lower(S5))  %>%
  mutate(S5_clean = str_replace_all(S5_clean, " ", "")) %>%
  mutate(S5_clean = str_replace_all(S5_clean, "[[:punct:]]", "")) %>%
  mutate(S5_clean = chartr('áéíóú','aeiou', S5_clean)) %>% 
  
  mutate(S6_clean = str_to_lower(S6))  %>%
  mutate(S6_clean = str_replace_all(S6_clean, " ", "")) %>%
  mutate(S6_clean = str_replace_all(S6_clean, "[[:punct:]]", "")) %>%
  mutate(S6_clean = chartr('áéíóú','aeiou', S6_clean)) 

# Agregamos identificadores únicos para ponentes:
total_1$id_ponente <- total_1 %>% group_indices(ponente_clean)
total_1 <- transform(total_1, id_ponente = as.character(id_ponente))

# Creamos dataframe con nombres únicos de ponentes:
ponentes <- total_1 %>%
  select(ponente, ponente_clean, id_ponente)
ponentes <- ponentes[!duplicated(ponentes$id_ponente), ]
colnames(ponentes)[colnames(ponentes) == "id_ponente"] <- "id"
ponentes <- transform(ponentes, id = as.character(id))

# Creamos dataframe para nombres únicos de secretarios:
secretarios <- setNames(data.frame(c(total_1$S1, total_1$S2, total_1$S3, 
                                      total_1$S4, total_1$S5, total_1$S6)), "secretario")
secretarios$secretario_clean <- c(total_1$S1_clean, total_1$S2_clean, total_1$S3_clean, 
                                   total_1$S4_clean, total_1$S5_clean, total_1$S6_clean)
secretarios <- secretarios[!duplicated(secretarios$secretario_clean), ]
secretarios$id <- seq.int(nrow(secretarios)) 
secretarios <- transform(secretarios, id = as.character(id))

# Seleccionamos columnas de datos sociodemográficos:
socio_1 <- socio %>% 
  select(id = id_final, name, nombres_clean)
```

Definimos funciones:

```{r}
# Definimos funciones:  
calcular_tejas <- function(x, k = 4, lowercase = FALSE){
  tokenizers::tokenize_character_shingles(x, n = k, lowercase = lowercase,
    simplify = TRUE, strip_non_alpha = FALSE)
}

generar_hash <- function(){
  r <- as.integer(stats::runif(1, 1, 2147483647))
  funcion_hash <- function(tejas){
        digest::digest2int(tejas, seed = r) 
  }
  funcion_hash
}

construir_firmas <- function(hashes, tejas){
  tibble(hash_num = 1:length(hashes), 
         firma = map_int(hashes, \(h) min(h(tejas)))
  )
}

sim_jaccard <- \(a, b)  length(intersect(a, b)) / length(union(a, b))
```

Hacemos tejas para cada lista:

```{r}
# Tejas para nombres de ponentes:
ponente_tejas <- ponentes %>% 
  mutate(tejas = map(ponente_clean, ~ calcular_tejas(.x, k = 5)))

# Tejas para nombres de secretarios:
secretario_tejas <- secretarios %>% 
  mutate(tejas = map(secretario_clean, ~ calcular_tejas(.x, k = 5)))

# Tejas de datos sociodemográficos:
socio_tejas <- socio_1 %>% 
  mutate(tejas = map(nombres_clean, ~ calcular_tejas(.x, k = 5)))
```

Calculamos minhashes:

```{r}
# Crearemos 2 hashes por nombre:
hashes <- map(1:2, ~ generar_hash())

# Minhashes de ponentes:
ponente_firmas <- ponente_tejas %>% 
  mutate(firma = map(tejas, ~ construir_firmas(hashes, .x))) %>%
  select(id, firma) %>%
  unnest(firma) %>%
  mutate(cubeta = paste(hash_num, firma, sep = "-")) %>%
  select(id, cubeta)

# Minhashes de secretarios:
secretario_firmas <- secretario_tejas %>% 
  mutate(firma = map(tejas, ~ construir_firmas(hashes, .x))) %>%
  select(id, firma) %>%
  unnest(firma) %>%
  mutate(cubeta = paste(hash_num, firma, sep = "-")) %>%
  select(id, cubeta)

# Minhashes de datos sociodemográficos:
socio_firmas <- socio_tejas |> 
  mutate(firma = map(tejas, ~ construir_firmas(hashes, .x))) |> 
  select(id, firma) |> 
  unnest(firma) |> 
  mutate(cubeta = paste(hash_num, firma, sep = "-")) |> 
  select(id, cubeta)
```

Hacemos una unión por cubetas para obtener nuestros pares candidatos:

```{r}
# Candidatos de ponentes:
ponente_candidatos_tbl <- inner_join(socio_firmas %>% rename(id_socio = id), 
                                     ponente_firmas %>% rename(id_ponente = id))

# Candidatos de secretarios:
secretario_candidatos_tbl <- inner_join(socio_firmas %>% rename(id_socio = id), 
                                     secretario_firmas %>% rename(id_secretario = id))
```

Calculamos similitud exacta para candidatos

```{r}
# Similitud para ponentes:
ponente_candidatos_score_tbl <- ponente_candidatos_tbl %>%
  left_join(socio_tejas %>%
              select(id_socio = id, tejas_socio = tejas)) %>%
  left_join(ponente_tejas %>%
              select(id_ponente = id, tejas_ponente = tejas)) %>%
  mutate(score = map2_dbl(tejas_socio, tejas_ponente, ~ sim_jaccard(.x, .y))) %>%
  select(-tejas_socio, -tejas_ponente, -cubeta)
ponente_candidatos_score_tbl <- ponente_candidatos_score_tbl %>%
  unique()
ponente_candidatos_score_tbl
```

```{r}
# Similitud para secretarios:
secretario_candidatos_score_tbl <- secretario_candidatos_tbl %>%
  left_join(socio_tejas %>%
              select(id_socio = id, tejas_socio = tejas)) %>%
  left_join(secretario_tejas %>%
              select(id_secretario = id, tejas_secretario = tejas)) %>%
  mutate(score = map2_dbl(tejas_socio, tejas_secretario, ~ sim_jaccard(.x, .y))) %>%
  select(-tejas_socio, -tejas_secretario, -cubeta)
secretario_candidatos_score_tbl <- secretario_candidatos_score_tbl %>%
  unique()
secretario_candidatos_score_tbl
```

Proponemos puntos de corte:

```{r}
# Punto de corte para ponentes:
ponente_candidatos_filt <- filter(ponente_candidatos_score_tbl, score > 0.6) %>%
  left_join(socio_1 %>%
              select(id_socio = id, name)) %>%
  left_join(ponentes %>%
              select(id_ponente = id, ponente)) %>%
  arrange(-score)
tail(ponente_candidatos_filt)
nrow(ponentes)
nrow(ponente_candidatos_filt)
```

```{r}
# Punto de corte para secretarios:
secretario_candidatos_filt <- filter(secretario_candidatos_score_tbl, score > 0.55) %>%
  left_join(socio_1 %>%
              select(id_socio = id, name)) %>%
  left_join(secretarios %>%
              select(id_secretario = id, secretario)) %>%
  arrange(-score)
tail(secretario_candidatos_filt)
nrow(secretarios)
nrow(secretario_candidatos_filt)
```

Si queremos examinar candidatos especìficos:

```{r}
# Candidatos con score de 1:
# Nombre en lista de datos sociodemográficos:
socio_1 %>% filter_at(vars(id), any_vars(. %in% c('AAJ_3982')))
# Nombre de ponente:
ponentes %>% filter_at(vars(id), any_vars(. %in% c('766')))
```

Agregamos el ID sociodemográfico a los datos y eliminamos registros nulos:

```{r}
# Creamos dataframe con ID sociodemográfico y nombres limpios para secretarios:
secretarios_id <- secretarios %>%
  left_join(secretario_candidatos_filt) %>%
  select(-id_secretario, -score, -name)

# Agregamos ID sociodemográfico a ponentes:
total_id <- total_1 %>% 
  left_join(ponente_candidatos_filt) %>%
  rename(id_ponente_socio = id_socio) %>%
  select(-score, -name) %>%
  unique()

# Agregamos ID sociodemográfico a secretarios:
total_id <- total_id %>%
  #S1:
  rename(secretario_clean = S1_clean) %>%
  left_join(secretarios_id) %>%
  select(-secretario, -id) %>%
  rename(S1_clean = secretario_clean, id_S1_socio = id_socio) %>%
  unique() %>%
  #S2:
  rename(secretario_clean = S2_clean) %>%
  left_join(secretarios_id) %>%
  select(-secretario, -id) %>%
  rename(S2_clean = secretario_clean, id_S2_socio = id_socio) %>%
  unique() %>%
  #S3:
  rename(secretario_clean = S3_clean) %>%
  left_join(secretarios_id) %>%
  select(-secretario, -id) %>%
  rename(S3_clean = secretario_clean, id_S3_socio = id_socio) %>%  
  unique() %>%
  #S4:
  rename(secretario_clean = S4_clean) %>%
  left_join(secretarios_id) %>%
  select(-secretario, -id) %>%
  rename(S4_clean = secretario_clean, id_S4_socio = id_socio) %>% 
  unique() %>%
  #S5:
  rename(secretario_clean = S5_clean) %>%
  left_join(secretarios_id) %>%
  select(-secretario, -id) %>%
  rename(S5_clean = secretario_clean, id_S5_socio = id_socio) %>% 
  unique() %>%
  #S6:
  rename(secretario_clean = S6_clean) %>%
  left_join(secretarios_id) %>%
  select(-secretario, -id) %>%
  rename(S6_clean = secretario_clean, id_S6_socio = id_socio) %>%
  unique()
total_id <- total_id %>%
  unique()

#Agregamos identificador de repetición a ponentes:
total_id <- total_id %>%
  mutate(id_ponente_rep = case_when(grepl(".*_REP", ponente_rep) & 
                                      id_ponente != is.na(id_ponente) ~ paste0(id_ponente, "_REP"),
                                    TRUE ~ id_ponente))

# Eliminamos registros sin ponente:
total_id_nona <- total_id %>% 
  drop_na(ponente) %>%
#  drop_na()
  arrange(id_tesis, X._reiteracion)
```

Comparamos número de tesis totales contra las tesis de las que tenemos datos de ponentes/secretarios:

```{r}
# Número de tesis totales:
length(unique(total_id$id_tesis))
# Número de tesis de las que tenemos datos de ponentes/secretarios:
length(unique(total_id_nona$id_tesis))
```




Si eliminamos reiteraciones a sí mismos:

```{r, echo=FALSE}
unico <- total %>% select(id_tesis, ponente, secretario)
unico <- unico %>% distinct(id_tesis, ponente, .keep_all = TRUE)
unico <- unico %>% distinct(id_tesis, secretario, .keep_all = TRUE)
dim(unico)
```

Construimos redes de ponentes, secretarios y de ponentes-secretarios:

```{r, echo=FALSE}
# Red parcial de ponentes-secretarios:
# Extraemos las primeras 50 filas para prueba
parcial <- total[1:50, 7:8]
# Creamos nodos:
nodos <- setNames(data.frame(c(parcial$ponente, parcial$secretario)), "nodos")
# Agregamos identificador único para los nodos:
nodos$id <- nodos %>% group_indices(nodos)
# Creamos aristas:
aristas <- setNames(data.frame(nodos$id[1:50]), "from")
aristas <- aristas %>% mutate(to = nodos$id[51:100])

red1 <- tbl_graph(nodes = nodos, 
                  edges = aristas, 
                  directed = TRUE)
```

Graficamos redes:

```{r, echo=FALSE}
#Red de ponentes-secretarios:
red1 %>%
  activate(nodes) %>% 
  ggraph(layout = 'fr', niter = 2000) +
  geom_edge_link() + 
  geom_node_point() +
  theme_graph()
  # Para agregar los nombres:
  #geom_node_text(aes(label = nodos)) 
```
