---
title: "Redes Especificas"
output: html_document
date: '2022-09-06'
---

```{r setup, include=FALSE}
knitr::opts_chunk$set(warning = FALSE, message = FALSE)
#echo = FALSE, 
```

```{r}
library(tidyverse)
library(tidygraph)
library(ggraph)
library(igraphdata)
```

# Análisis de redes específicas:

Subred ponente-secretario por instancia, pintando por materia única:

```{r, fig.width=9, fig.height=7}
subred_pon_sec_tribunales %>%
  activate(edges) %>%
  filter(!grepl(".*,.*", materia)) %>%
  activate(nodes) %>% 
  filter(central_eigen >= 0.05) %>%
  ggraph(layout = 'kk') +
  geom_edge_fan(aes(color=materia), arrow = arrow(length = unit(2, "mm"))) + #colour="gray"
  geom_node_point(aes(size=intermediacion, colour=central_eigen)) + 
  geom_node_text(aes(label=label), repel=T, size=2, nudge_y = 0.1, nudge_x = -0.1) +
  ggtitle('Sub-red Pon-Sec, Tribunales Colegiados de Circuito') +
  theme_graph(base_family="sans") #+ facet_edges(~epoca)

subred_pon_sec_pleno %>%
  activate(edges) %>%
  filter(!grepl(".*,.*", materia)) %>%
  activate(nodes) %>% 
  filter(central_eigen >= 0.05) %>%
  ggraph(layout = 'kk') +
  geom_edge_fan(aes(color=materia), arrow = arrow(length = unit(2, "mm"))) + #colour="gray"
  geom_node_point(aes(size=intermediacion, colour=central_eigen)) + 
  geom_node_text(aes(label=label), repel=T, size=2, nudge_y = 0.1, nudge_x = -0.1) +
  ggtitle('Sub-red Pon-Sec, Pleno') +
  theme_graph(base_family="sans") #+ facet_edges(~epoca)

subred_pon_sec_sala1 %>%
  activate(edges) %>%
  filter(!grepl(".*,.*", materia)) %>%
  activate(nodes) %>% 
  filter(central_eigen >= 0.05) %>%
  ggraph(layout = 'kk') +
  geom_edge_fan(aes(color=materia), arrow = arrow(length = unit(2, "mm"))) + #colour="gray"
  geom_node_point(aes(size=intermediacion, colour=central_eigen)) + 
  geom_node_text(aes(label=label), repel=T, size=2, nudge_y = 0.1, nudge_x = -0.1) +
  ggtitle('Sub-red Pon-Sec, 1a Sala') +
  theme_graph(base_family="sans") #+ facet_edges(~epoca)

subred_pon_sec_sala2 %>%
  activate(edges) %>%
  filter(!grepl(".*,.*", materia)) %>%
  activate(nodes) %>% 
  filter(central_eigen >= 0.05) %>%
  ggraph(layout = 'kk') +
  geom_edge_fan(aes(color=materia), arrow = arrow(length = unit(2, "mm"))) + #colour="gray"
  geom_node_point(aes(size=intermediacion, colour=central_eigen)) + 
  geom_node_text(aes(label=label), repel=T, size=2, nudge_y = 0.1, nudge_x = -0.1) +
  ggtitle('Sub-red Pon-Sec, 2a Sala') +
  theme_graph(base_family="sans") #+ facet_edges(~epoca)

subred_pon_sec_sala3 %>%
  activate(edges) %>%
  filter(!grepl(".*,.*", materia)) %>%
  activate(nodes) %>% 
  filter(central_eigen >= 0.05) %>%
  ggraph(layout = 'kk') +
  geom_edge_fan(aes(color=materia), arrow = arrow(length = unit(2, "mm"))) + #colour="gray"
  geom_node_point(aes(size=intermediacion, colour=central_eigen)) + 
  geom_node_text(aes(label=label), repel=T, size=2, nudge_y = 0.1, nudge_x = -0.1) +
  ggtitle('Sub-red Pon-Sec, 3a Sala') +
  theme_graph(base_family="sans") #+ facet_edges(~epoca)

subred_pon_sec_sala4 %>%
  activate(edges) %>%
  filter(!grepl(".*,.*", materia)) %>%
  activate(nodes) %>% 
  filter(central_eigen >= 0.05) %>%
  ggraph(layout = 'kk') +
  geom_edge_fan(aes(color=materia), arrow = arrow(length = unit(2, "mm"))) + #colour="gray"
  geom_node_point(aes(size=intermediacion, colour=central_eigen)) + 
  geom_node_text(aes(label=label), repel=T, size=2, nudge_y = 0.1, nudge_x = -0.1) +
  ggtitle('Sub-red Pon-Sec, 4a Sala') +
  theme_graph(base_family="sans") #+ facet_edges(~epoca)

subred_pon_sec_salaaux %>%
  activate(edges) %>%
  filter(!grepl(".*,.*", materia)) %>%
  activate(nodes) %>% 
  filter(central_eigen >= 0.05) %>%
  ggraph(layout = 'kk') +
  geom_edge_fan(aes(color=materia), arrow = arrow(length = unit(2, "mm"))) + #colour="gray"
  geom_node_point(aes(size=intermediacion, colour=central_eigen)) + 
  geom_node_text(aes(label=label), repel=T, size=2, nudge_y = 0.1, nudge_x = -0.1) +
  ggtitle('Sub-red Pon-Sec, Sala Auxiliar') +
  theme_graph(base_family="sans") #+ facet_edges(~epoca)
```

Subred ponente-secretario por instancia, pintando por escuela:

```{r, fig.width=9, fig.height=7}
subred_pon_sec_tribunales %>%
  activate(nodes) %>% 
  filter(central_eigen >= 0.05) %>%
  ggraph(layout = 'kk') +
  geom_edge_fan(colour="gray", arrow = arrow(length = unit(2, "mm"))) + #colour="gray"
  geom_node_point(aes(size=central_eigen, colour=factor(escuela))) + 
  geom_node_text(aes(label=label), repel=T, size=2, nudge_y = 0.1, nudge_x = -0.1) +
  ggtitle('Sub-red Pon-Sec, Tribunales Colegiados de Circuito') +
  theme_graph(base_family="sans") #+ facet_edges(~epoca)

subred_pon_sec_pleno %>%
  activate(nodes) %>% 
  filter(central_eigen >= 0.05) %>%
  ggraph(layout = 'kk') +
  geom_edge_fan(colour="gray", arrow = arrow(length = unit(2, "mm"))) + #colour="gray"
  geom_node_point(aes(size=central_eigen, colour=factor(escuela))) + 
  geom_node_text(aes(label=label), repel=T, size=2, nudge_y = 0.1, nudge_x = -0.1) +
  ggtitle('Sub-red Pon-Sec, Pleno') +
  theme_graph(base_family="sans") #+ facet_edges(~epoca)

subred_pon_sec_sala1 %>%
  activate(nodes) %>% 
  filter(central_eigen >= 0.05) %>%
  ggraph(layout = 'kk') +
  geom_edge_fan(colour="gray", arrow = arrow(length = unit(2, "mm"))) + #colour="gray"
  geom_node_point(aes(size=central_eigen, colour=factor(escuela))) + 
  geom_node_text(aes(label=label), repel=T, size=2, nudge_y = 0.1, nudge_x = -0.1) +
  ggtitle('Sub-red Pon-Sec, 1a Sala') +
  theme_graph(base_family="sans") #+ facet_edges(~epoca)

subred_pon_sec_sala2 %>%
  activate(nodes) %>% 
  filter(central_eigen >= 0.05) %>%
  ggraph(layout = 'kk') +
  geom_edge_fan(colour="gray", arrow = arrow(length = unit(2, "mm"))) + #colour="gray"
  geom_node_point(aes(size=central_eigen, colour=factor(escuela))) + 
  geom_node_text(aes(label=label), repel=T, size=2, nudge_y = 0.1, nudge_x = -0.1) +
  ggtitle('Sub-red Pon-Sec, 2a Sala') +
  theme_graph(base_family="sans") #+ facet_edges(~epoca)

subred_pon_sec_sala3 %>%
  activate(nodes) %>% 
  filter(central_eigen >= 0.05) %>%
  ggraph(layout = 'kk') +
  geom_edge_fan(colour="gray", arrow = arrow(length = unit(2, "mm"))) + #colour="gray"
  geom_node_point(aes(size=central_eigen, colour=factor(escuela))) + 
  geom_node_text(aes(label=label), repel=T, size=2, nudge_y = 0.1, nudge_x = -0.1) +
  ggtitle('Sub-red Pon-Sec, 3a Sala') +
  theme_graph(base_family="sans") #+ facet_edges(~epoca)

subred_pon_sec_sala4 %>%
  activate(nodes) %>% 
  filter(central_eigen >= 0.05) %>%
  ggraph(layout = 'kk') +
  geom_edge_fan(colour="gray", arrow = arrow(length = unit(2, "mm"))) + #colour="gray"
  geom_node_point(aes(size=central_eigen, colour=factor(escuela))) + 
  geom_node_text(aes(label=label), repel=T, size=2, nudge_y = 0.1, nudge_x = -0.1) +
  ggtitle('Sub-red Pon-Sec, 4a Sala') +
  theme_graph(base_family="sans") #+ facet_edges(~epoca)

subred_pon_sec_salaaux %>%
  activate(nodes) %>% 
  filter(central_eigen >= 0.05) %>%
  ggraph(layout = 'kk') +
  geom_edge_fan(colour="gray", arrow = arrow(length = unit(2, "mm"))) + #colour="gray"
  geom_node_point(aes(size=central_eigen, colour=factor(escuela))) + 
  geom_node_text(aes(label=label), repel=T, size=2, nudge_y = 0.1, nudge_x = -0.1) +
  ggtitle('Sub-red Pon-Sec, Sala Auxiliar') +
  theme_graph(base_family="sans") #+ facet_edges(~epoca)
```

Subred ponente-secretario por instancia, pintando por estado:

```{r, fig.width=9, fig.height=7}
subred_pon_sec_tribunales %>%
  activate(nodes) %>% 
  filter(central_eigen >= 0.05) %>%
  ggraph(layout = 'kk') +
  geom_edge_fan(colour="gray", arrow = arrow(length = unit(2, "mm"))) + #colour="gray"
  geom_node_point(aes(size=central_eigen, colour=factor(edo))) + 
  geom_node_text(aes(label=label), repel=T, size=2, nudge_y = 0.1, nudge_x = -0.1) +
  ggtitle('Sub-red Pon-Sec, Tribunales Colegiados de Circuito') +
  theme_graph(base_family="sans") #+ facet_edges(~epoca)

subred_pon_sec_pleno %>%
  activate(nodes) %>% 
  filter(central_eigen >= 0.05) %>%
  ggraph(layout = 'kk') +
  geom_edge_fan(colour="gray", arrow = arrow(length = unit(2, "mm"))) + #colour="gray"
  geom_node_point(aes(size=central_eigen, colour=factor(edo))) + 
  geom_node_text(aes(label=label), repel=T, size=2, nudge_y = 0.1, nudge_x = -0.1) +
  ggtitle('Sub-red Pon-Sec, Pleno') +
  theme_graph(base_family="sans") #+ facet_edges(~epoca)

subred_pon_sec_sala1 %>%
  activate(nodes) %>% 
  filter(central_eigen >= 0.05) %>%
  ggraph(layout = 'kk') +
  geom_edge_fan(colour="gray", arrow = arrow(length = unit(2, "mm"))) + #colour="gray"
  geom_node_point(aes(size=central_eigen, colour=factor(edo))) + 
  geom_node_text(aes(label=label), repel=T, size=2, nudge_y = 0.1, nudge_x = -0.1) +
  ggtitle('Sub-red Pon-Sec, 1a Sala') +
  theme_graph(base_family="sans") #+ facet_edges(~epoca)

subred_pon_sec_sala2 %>%
  activate(nodes) %>% 
  filter(central_eigen >= 0.05) %>%
  ggraph(layout = 'kk') +
  geom_edge_fan(colour="gray", arrow = arrow(length = unit(2, "mm"))) + #colour="gray"
  geom_node_point(aes(size=central_eigen, colour=factor(edo))) + 
  geom_node_text(aes(label=label), repel=T, size=2, nudge_y = 0.1, nudge_x = -0.1) +
  ggtitle('Sub-red Pon-Sec, 2a Sala') +
  theme_graph(base_family="sans") #+ facet_edges(~epoca)

subred_pon_sec_sala3 %>%
  activate(nodes) %>% 
  filter(central_eigen >= 0.05) %>%
  ggraph(layout = 'kk') +
  geom_edge_fan(colour="gray", arrow = arrow(length = unit(2, "mm"))) + #colour="gray"
  geom_node_point(aes(size=central_eigen, colour=factor(edo))) + 
  geom_node_text(aes(label=label), repel=T, size=2, nudge_y = 0.1, nudge_x = -0.1) +
  ggtitle('Sub-red Pon-Sec, 3a Sala') +
  theme_graph(base_family="sans") #+ facet_edges(~epoca)

subred_pon_sec_sala4 %>%
  activate(nodes) %>% 
  filter(central_eigen >= 0.05) %>%
  ggraph(layout = 'kk') +
  geom_edge_fan(colour="gray", arrow = arrow(length = unit(2, "mm"))) + #colour="gray"
  geom_node_point(aes(size=central_eigen, colour=factor(edo))) + 
  geom_node_text(aes(label=label), repel=T, size=2, nudge_y = 0.1, nudge_x = -0.1) +
  ggtitle('Sub-red Pon-Sec, 4a Sala') +
  theme_graph(base_family="sans") #+ facet_edges(~epoca)

subred_pon_sec_salaaux %>%
  activate(nodes) %>% 
  filter(central_eigen >= 0.05) %>%
  ggraph(layout = 'kk') +
  geom_edge_fan(colour="gray", arrow = arrow(length = unit(2, "mm"))) + #colour="gray"
  geom_node_point(aes(size=central_eigen, colour=factor(edo))) + 
  geom_node_text(aes(label=label), repel=T, size=2, nudge_y = 0.1, nudge_x = -0.1) +
  ggtitle('Sub-red Pon-Sec, Sala Auxiliar') +
  theme_graph(base_family="sans") #+ facet_edges(~epoca)
```

Subred ponente-ponente por instancia, pintando por materia única:

```{r, fig.width=9, fig.height=7}
subred_pon_pon_tribunales %>%
  activate(edges) %>%
  filter(!grepl(".*,.*", materia)) %>%
  activate(nodes) %>% 
  filter(central_eigen >= 0.05) %>%
  ggraph(layout = 'kk') +
  geom_edge_fan(aes(color=materia), arrow = arrow(length = unit(2, "mm"))) + #colour="gray"
  geom_node_point(aes(size=intermediacion, colour=central_eigen)) + 
  geom_node_text(aes(label=label), repel=T, size=2, nudge_y = 0.1, nudge_x = -0.1) +
  ggtitle('Sub-red Pon-Pon, Tribunales Colegiados de Circuito') +
  theme_graph(base_family="sans") #+ facet_edges(~epoca)

subred_pon_pon_pleno %>%
  activate(edges) %>%
  filter(!grepl(".*,.*", materia)) %>%
  activate(nodes) %>% 
  filter(central_eigen >= 0.05) %>%
  ggraph(layout = 'kk') +
  geom_edge_fan(aes(color=materia), arrow = arrow(length = unit(2, "mm"))) + #colour="gray"
  geom_node_point(aes(size=intermediacion, colour=central_eigen)) + 
  geom_node_text(aes(label=label), repel=T, size=2, nudge_y = 0.1, nudge_x = -0.1) +
  ggtitle('Sub-red Pon-Pon, Pleno') +
  theme_graph(base_family="sans") #+ facet_edges(~epoca)

subred_pon_pon_sala1 %>%
  activate(edges) %>%
  filter(!grepl(".*,.*", materia)) %>%
  activate(nodes) %>% 
  filter(central_eigen >= 0.05) %>%
  ggraph(layout = 'kk') +
  geom_edge_fan(aes(color=materia), arrow = arrow(length = unit(2, "mm"))) + #colour="gray"
  geom_node_point(aes(size=intermediacion, colour=central_eigen)) + 
  geom_node_text(aes(label=label), repel=T, size=2, nudge_y = 0.1, nudge_x = -0.1) +
  ggtitle('Sub-red Pon-Pon, 1a Sala') +
  theme_graph(base_family="sans") #+ facet_edges(~epoca)

subred_pon_pon_sala2 %>%
  activate(edges) %>%
  filter(!grepl(".*,.*", materia)) %>%
  activate(nodes) %>% 
  filter(central_eigen >= 0.05) %>%
  ggraph(layout = 'kk') +
  geom_edge_fan(aes(color=materia), arrow = arrow(length = unit(2, "mm"))) + #colour="gray"
  geom_node_point(aes(size=intermediacion, colour=central_eigen)) + 
  geom_node_text(aes(label=label), repel=T, size=2, nudge_y = 0.1, nudge_x = -0.1) +
  ggtitle('Sub-red Pon-Pon, 2a Sala') +
  theme_graph(base_family="sans") #+ facet_edges(~epoca)

subred_pon_pon_sala3 %>%
  activate(edges) %>%
  filter(!grepl(".*,.*", materia)) %>%
  activate(nodes) %>% 
  filter(central_eigen >= 0.05) %>%
  ggraph(layout = 'kk') +
  geom_edge_fan(aes(color=materia), arrow = arrow(length = unit(2, "mm"))) + #colour="gray"
  geom_node_point(aes(size=intermediacion, colour=central_eigen)) + 
  geom_node_text(aes(label=label), repel=T, size=2, nudge_y = 0.1, nudge_x = -0.1) +
  ggtitle('Sub-red Pon-Pon, 3a Sala') +
  theme_graph(base_family="sans") #+ facet_edges(~epoca)

subred_pon_pon_sala4 %>%
  activate(edges) %>%
  filter(!grepl(".*,.*", materia)) %>%
  activate(nodes) %>% 
  filter(central_eigen >= 0.05) %>%
  ggraph(layout = 'kk') +
  geom_edge_fan(aes(color=materia), arrow = arrow(length = unit(2, "mm"))) + #colour="gray"
  geom_node_point(aes(size=intermediacion, colour=central_eigen)) + 
  geom_node_text(aes(label=label), repel=T, size=2, nudge_y = 0.1, nudge_x = -0.1) +
  ggtitle('Sub-red Pon-Pon, 4a Sala') +
  theme_graph(base_family="sans") #+ facet_edges(~epoca)

subred_pon_pon_salaaux %>%
  activate(edges) %>%
  filter(!grepl(".*,.*", materia)) %>%
  activate(nodes) %>% 
  filter(central_eigen >= 0.05) %>%
  ggraph(layout = 'kk') +
  geom_edge_fan(aes(color=materia), arrow = arrow(length = unit(2, "mm"))) + #colour="gray"
  geom_node_point(aes(size=intermediacion, colour=central_eigen)) + 
  geom_node_text(aes(label=label), repel=T, size=2, nudge_y = 0.1, nudge_x = -0.1) +
  ggtitle('Sub-red Pon-Pon, Sala Auxiliar') +
  theme_graph(base_family="sans") #+ facet_edges(~epoca)
```

Subred ponente-ponente por instancia, pintando por escuela:

```{r, fig.width=9, fig.height=7}
subred_pon_pon_tribunales %>%
  activate(nodes) %>% 
  filter(central_eigen >= 0.05) %>%
  ggraph(layout = 'kk') +
  geom_edge_fan(colour="gray", arrow = arrow(length = unit(2, "mm"))) + #colour="gray"
  geom_node_point(aes(size=central_eigen, colour=factor(escuela))) + 
  geom_node_text(aes(label=label), repel=T, size=2, nudge_y = 0.1, nudge_x = -0.1) +
  ggtitle('Sub-red Pon-Pon, Tribunales Colegiados de Circuito') +
  theme_graph(base_family="sans") #+ facet_edges(~epoca)

subred_pon_pon_pleno %>%
  activate(nodes) %>% 
  filter(central_eigen >= 0.05) %>%
  ggraph(layout = 'kk') +
  geom_edge_fan(colour="gray", arrow = arrow(length = unit(2, "mm"))) + #colour="gray"
  geom_node_point(aes(size=central_eigen, colour=factor(escuela))) + 
  geom_node_text(aes(label=label), repel=T, size=2, nudge_y = 0.1, nudge_x = -0.1) +
  ggtitle('Sub-red Pon-Pon, Pleno') +
  theme_graph(base_family="sans") #+ facet_edges(~epoca)

subred_pon_pon_sala1 %>%
  activate(nodes) %>% 
  filter(central_eigen >= 0.05) %>%
  ggraph(layout = 'kk') +
  geom_edge_fan(colour="gray", arrow = arrow(length = unit(2, "mm"))) + #colour="gray"
  geom_node_point(aes(size=central_eigen, colour=factor(escuela))) + 
  geom_node_text(aes(label=label), repel=T, size=2, nudge_y = 0.1, nudge_x = -0.1) +
  ggtitle('Sub-red Pon-Pon, 1a Sala') +
  theme_graph(base_family="sans") #+ facet_edges(~epoca)

subred_pon_pon_sala2 %>%
  activate(nodes) %>% 
  filter(central_eigen >= 0.05) %>%
  ggraph(layout = 'kk') +
  geom_edge_fan(colour="gray", arrow = arrow(length = unit(2, "mm"))) + #colour="gray"
  geom_node_point(aes(size=central_eigen, colour=factor(escuela))) + 
  geom_node_text(aes(label=label), repel=T, size=2, nudge_y = 0.1, nudge_x = -0.1) +
  ggtitle('Sub-red Pon-Pon, 2a Sala') +
  theme_graph(base_family="sans") #+ facet_edges(~epoca)

subred_pon_pon_sala3 %>%
  activate(nodes) %>% 
  filter(central_eigen >= 0.05) %>%
  ggraph(layout = 'kk') +
  geom_edge_fan(colour="gray", arrow = arrow(length = unit(2, "mm"))) + #colour="gray"
  geom_node_point(aes(size=central_eigen, colour=factor(escuela))) + 
  geom_node_text(aes(label=label), repel=T, size=2, nudge_y = 0.1, nudge_x = -0.1) +
  ggtitle('Sub-red Pon-Pon, 3a Sala') +
  theme_graph(base_family="sans") #+ facet_edges(~epoca)

subred_pon_pon_sala4 %>%
  activate(nodes) %>% 
  filter(central_eigen >= 0.05) %>%
  ggraph(layout = 'kk') +
  geom_edge_fan(colour="gray", arrow = arrow(length = unit(2, "mm"))) + #colour="gray"
  geom_node_point(aes(size=central_eigen, colour=factor(escuela))) + 
  geom_node_text(aes(label=label), repel=T, size=2, nudge_y = 0.1, nudge_x = -0.1) +
  ggtitle('Sub-red Pon-Pon, 4a Sala') +
  theme_graph(base_family="sans") #+ facet_edges(~epoca)

subred_pon_pon_salaaux %>%
  activate(nodes) %>% 
  filter(central_eigen >= 0.05) %>%
  ggraph(layout = 'kk') +
  geom_edge_fan(colour="gray", arrow = arrow(length = unit(2, "mm"))) + #colour="gray"
  geom_node_point(aes(size=central_eigen, colour=factor(escuela))) + 
  geom_node_text(aes(label=label), repel=T, size=2, nudge_y = 0.1, nudge_x = -0.1) +
  ggtitle('Sub-red Pon-Pon, Sala Auxiliar') +
  theme_graph(base_family="sans") #+ facet_edges(~epoca)
```

Subred ponente-ponente por instancia, pintando por estado:

```{r, fig.width=9, fig.height=7}
subred_pon_pon_tribunales %>%
  activate(nodes) %>% 
  filter(central_eigen >= 0.05) %>%
  ggraph(layout = 'kk') +
  geom_edge_fan(colour="gray", arrow = arrow(length = unit(2, "mm"))) + #colour="gray"
  geom_node_point(aes(size=central_eigen, colour=factor(edo))) + 
  geom_node_text(aes(label=label), repel=T, size=2, nudge_y = 0.1, nudge_x = -0.1) +
  ggtitle('Sub-red Pon-Pon, Tribunales Colegiados de Circuito') +
  theme_graph(base_family="sans") #+ facet_edges(~epoca)

subred_pon_pon_pleno %>%
  activate(nodes) %>% 
  filter(central_eigen >= 0.05) %>%
  ggraph(layout = 'kk') +
  geom_edge_fan(colour="gray", arrow = arrow(length = unit(2, "mm"))) + #colour="gray"
  geom_node_point(aes(size=central_eigen, colour=factor(edo))) + 
  geom_node_text(aes(label=label), repel=T, size=2, nudge_y = 0.1, nudge_x = -0.1) +
  ggtitle('Sub-red Pon-Pon, Pleno') +
  theme_graph(base_family="sans") #+ facet_edges(~epoca)

subred_pon_pon_sala1 %>%
  activate(nodes) %>% 
  filter(central_eigen >= 0.05) %>%
  ggraph(layout = 'kk') +
  geom_edge_fan(colour="gray", arrow = arrow(length = unit(2, "mm"))) + #colour="gray"
  geom_node_point(aes(size=central_eigen, colour=factor(edo))) + 
  geom_node_text(aes(label=label), repel=T, size=2, nudge_y = 0.1, nudge_x = -0.1) +
  ggtitle('Sub-red Pon-Pon, 1a Sala') +
  theme_graph(base_family="sans") #+ facet_edges(~epoca)

subred_pon_pon_sala2 %>%
  activate(nodes) %>% 
  filter(central_eigen >= 0.05) %>%
  ggraph(layout = 'kk') +
  geom_edge_fan(colour="gray", arrow = arrow(length = unit(2, "mm"))) + #colour="gray"
  geom_node_point(aes(size=central_eigen, colour=factor(edo))) + 
  geom_node_text(aes(label=label), repel=T, size=2, nudge_y = 0.1, nudge_x = -0.1) +
  ggtitle('Sub-red Pon-Pon, 2a Sala') +
  theme_graph(base_family="sans") #+ facet_edges(~epoca)

subred_pon_pon_sala3 %>%
  activate(nodes) %>% 
  filter(central_eigen >= 0.05) %>%
  ggraph(layout = 'kk') +
  geom_edge_fan(colour="gray", arrow = arrow(length = unit(2, "mm"))) + #colour="gray"
  geom_node_point(aes(size=central_eigen, colour=factor(edo))) + 
  geom_node_text(aes(label=label), repel=T, size=2, nudge_y = 0.1, nudge_x = -0.1) +
  ggtitle('Sub-red Pon-Pon, 3a Sala') +
  theme_graph(base_family="sans") #+ facet_edges(~epoca)

subred_pon_pon_sala4 %>%
  activate(nodes) %>% 
  filter(central_eigen >= 0.05) %>%
  ggraph(layout = 'kk') +
  geom_edge_fan(colour="gray", arrow = arrow(length = unit(2, "mm"))) + #colour="gray"
  geom_node_point(aes(size=central_eigen, colour=factor(edo))) + 
  geom_node_text(aes(label=label), repel=T, size=2, nudge_y = 0.1, nudge_x = -0.1) +
  ggtitle('Sub-red Pon-Pon, 4a Sala') +
  theme_graph(base_family="sans") #+ facet_edges(~epoca)

subred_pon_pon_salaaux %>%
  activate(nodes) %>% 
  filter(central_eigen >= 0.05) %>%
  ggraph(layout = 'kk') +
  geom_edge_fan(colour="gray", arrow = arrow(length = unit(2, "mm"))) + #colour="gray"
  geom_node_point(aes(size=central_eigen, colour=factor(edo))) + 
  geom_node_text(aes(label=label), repel=T, size=2, nudge_y = 0.1, nudge_x = -0.1) +
  ggtitle('Sub-red Pon-Pon, Sala Auxiliar') +
  theme_graph(base_family="sans") #+ facet_edges(~epoca)
```

Subred primeras reiteraciones por instancia, pintando por materia única:

```{r, fig.width=9, fig.height=7}
subred_1a_reit_tribunales %>%
  activate(edges) %>%
  filter(!grepl(".*,.*", materia)) %>%
  activate(nodes) %>% 
  filter(central_eigen >= 0.05) %>%
  ggraph(layout = 'kk') +
  geom_edge_fan(aes(color=materia), arrow = arrow(length = unit(2, "mm"))) + #colour="gray"
  geom_node_point(aes(size=intermediacion, colour=central_eigen)) + 
  geom_node_text(aes(label=label), repel=T, size=2, nudge_y = 0.1, nudge_x = -0.1) +
  ggtitle('Sub-red 1a Reit, Tribunales Colegiados de Circuito') +
  theme_graph(base_family="sans") #+ facet_edges(~epoca)

subred_1a_reit_pleno %>%
  activate(edges) %>%
  filter(!grepl(".*,.*", materia)) %>%
  activate(nodes) %>% 
  filter(central_eigen >= 0.05) %>%
  ggraph(layout = 'kk') +
  geom_edge_fan(aes(color=materia), arrow = arrow(length = unit(2, "mm"))) + #colour="gray"
  geom_node_point(aes(size=intermediacion, colour=central_eigen)) + 
  geom_node_text(aes(label=label), repel=T, size=2, nudge_y = 0.1, nudge_x = -0.1) +
  ggtitle('Sub-red 1a Reit, Pleno') +
  theme_graph(base_family="sans") #+ facet_edges(~epoca)

subred_1a_reit_sala1 %>%
  activate(edges) %>%
  filter(!grepl(".*,.*", materia)) %>%
  activate(nodes) %>% 
  filter(central_eigen >= 0.05) %>%
  ggraph(layout = 'kk') +
  geom_edge_fan(aes(color=materia), arrow = arrow(length = unit(2, "mm"))) + #colour="gray"
  geom_node_point(aes(size=intermediacion, colour=central_eigen)) + 
  geom_node_text(aes(label=label), repel=T, size=2, nudge_y = 0.1, nudge_x = -0.1) +
  ggtitle('Sub-red 1a Reit, 1a Sala') +
  theme_graph(base_family="sans") #+ facet_edges(~epoca)

subred_1a_reit_sala2 %>%
  activate(edges) %>%
  filter(!grepl(".*,.*", materia)) %>%
  activate(nodes) %>% 
  filter(central_eigen >= 0.05) %>%
  ggraph(layout = 'kk') +
  geom_edge_fan(aes(color=materia), arrow = arrow(length = unit(2, "mm"))) + #colour="gray"
  geom_node_point(aes(size=intermediacion, colour=central_eigen)) + 
  geom_node_text(aes(label=label), repel=T, size=2, nudge_y = 0.1, nudge_x = -0.1) +
  ggtitle('Sub-red 1a Reit, 2a Sala') +
  theme_graph(base_family="sans") #+ facet_edges(~epoca)

subred_1a_reit_sala3 %>%
  activate(edges) %>%
  filter(!grepl(".*,.*", materia)) %>%
  activate(nodes) %>% 
  filter(central_eigen >= 0.05) %>%
  ggraph(layout = 'kk') +
  geom_edge_fan(aes(color=materia), arrow = arrow(length = unit(2, "mm"))) + #colour="gray"
  geom_node_point(aes(size=intermediacion, colour=central_eigen)) + 
  geom_node_text(aes(label=label), repel=T, size=2, nudge_y = 0.1, nudge_x = -0.1) +
  ggtitle('Sub-red 1a Reit, 3a Sala') +
  theme_graph(base_family="sans") #+ facet_edges(~epoca)

subred_1a_reit_sala4 %>%
  activate(edges) %>%
  filter(!grepl(".*,.*", materia)) %>%
  activate(nodes) %>% 
  filter(central_eigen >= 0.05) %>%
  ggraph(layout = 'kk') +
  geom_edge_fan(aes(color=materia), arrow = arrow(length = unit(2, "mm"))) + #colour="gray"
  geom_node_point(aes(size=intermediacion, colour=central_eigen)) + 
  geom_node_text(aes(label=label), repel=T, size=2, nudge_y = 0.1, nudge_x = -0.1) +
  ggtitle('Sub-red 1a Reit, 4a Sala') +
  theme_graph(base_family="sans") #+ facet_edges(~epoca)

subred_1a_reit_salaaux %>%
  activate(edges) %>%
  filter(!grepl(".*,.*", materia)) %>%
  activate(nodes) %>% 
  filter(central_eigen >= 0.05) %>%
  ggraph(layout = 'kk') +
  geom_edge_fan(aes(color=materia), arrow = arrow(length = unit(2, "mm"))) + #colour="gray"
  geom_node_point(aes(size=intermediacion, colour=central_eigen)) + 
  geom_node_text(aes(label=label), repel=T, size=2, nudge_y = 0.1, nudge_x = -0.1) +
  ggtitle('Sub-red 1a Reit, Sala Auxiliar') +
  theme_graph(base_family="sans") #+ facet_edges(~epoca)
```

Subred 1a Reiteración por instancia, pintando por escuela:

```{r, fig.width=9, fig.height=7}
subred_1a_reit_tribunales %>%
  activate(nodes) %>% 
  filter(central_eigen >= 0.05) %>%
  ggraph(layout = 'kk') +
  geom_edge_fan(colour="gray", arrow = arrow(length = unit(2, "mm"))) + #colour="gray"
  geom_node_point(aes(size=central_eigen, colour=factor(escuela))) + 
  geom_node_text(aes(label=label), repel=T, size=2, nudge_y = 0.1, nudge_x = -0.1) +
  ggtitle('Sub-red 1a Reit, Tribunales Colegiados de Circuito') +
  theme_graph(base_family="sans") #+ facet_edges(~epoca)

subred_1a_reit_pleno %>%
  activate(nodes) %>% 
  filter(central_eigen >= 0.05) %>%
  ggraph(layout = 'kk') +
  geom_edge_fan(colour="gray", arrow = arrow(length = unit(2, "mm"))) + #colour="gray"
  geom_node_point(aes(size=central_eigen, colour=factor(escuela))) + 
  geom_node_text(aes(label=label), repel=T, size=2, nudge_y = 0.1, nudge_x = -0.1) +
  ggtitle('Sub-red 1a Reit, Pleno') +
  theme_graph(base_family="sans") #+ facet_edges(~epoca)

subred_1a_reit_sala1 %>%
  activate(nodes) %>% 
  filter(central_eigen >= 0.05) %>%
  ggraph(layout = 'kk') +
  geom_edge_fan(colour="gray", arrow = arrow(length = unit(2, "mm"))) + #colour="gray"
  geom_node_point(aes(size=central_eigen, colour=factor(escuela))) + 
  geom_node_text(aes(label=label), repel=T, size=2, nudge_y = 0.1, nudge_x = -0.1) +
  ggtitle('Sub-red 1a Reit, 1a Sala') +
  theme_graph(base_family="sans") #+ facet_edges(~epoca)

subred_1a_reit_sala2 %>%
  activate(nodes) %>% 
  filter(central_eigen >= 0.05) %>%
  ggraph(layout = 'kk') +
  geom_edge_fan(colour="gray", arrow = arrow(length = unit(2, "mm"))) + #colour="gray"
  geom_node_point(aes(size=central_eigen, colour=factor(escuela))) + 
  geom_node_text(aes(label=label), repel=T, size=2, nudge_y = 0.1, nudge_x = -0.1) +
  ggtitle('Sub-red 1a Reit, 2a Sala') +
  theme_graph(base_family="sans") #+ facet_edges(~epoca)

subred_1a_reit_sala3 %>%
  activate(nodes) %>% 
  filter(central_eigen >= 0.05) %>%
  ggraph(layout = 'kk') +
  geom_edge_fan(colour="gray", arrow = arrow(length = unit(2, "mm"))) + #colour="gray"
  geom_node_point(aes(size=central_eigen, colour=factor(escuela))) + 
  geom_node_text(aes(label=label), repel=T, size=2, nudge_y = 0.1, nudge_x = -0.1) +
  ggtitle('Sub-red 1a Reit, 3a Sala') +
  theme_graph(base_family="sans") #+ facet_edges(~epoca)

subred_1a_reit_sala4 %>%
  activate(nodes) %>% 
  filter(central_eigen >= 0.05) %>%
  ggraph(layout = 'kk') +
  geom_edge_fan(colour="gray", arrow = arrow(length = unit(2, "mm"))) + #colour="gray"
  geom_node_point(aes(size=central_eigen, colour=factor(escuela))) + 
  geom_node_text(aes(label=label), repel=T, size=2, nudge_y = 0.1, nudge_x = -0.1) +
  ggtitle('Sub-red 1a Reit, 4a Sala') +
  theme_graph(base_family="sans") #+ facet_edges(~epoca)

subred_1a_reit_salaaux %>%
  activate(nodes) %>% 
  filter(central_eigen >= 0.05) %>%
  ggraph(layout = 'kk') +
  geom_edge_fan(colour="gray", arrow = arrow(length = unit(2, "mm"))) + #colour="gray"
  geom_node_point(aes(size=central_eigen, colour=factor(escuela))) + 
  geom_node_text(aes(label=label), repel=T, size=2, nudge_y = 0.1, nudge_x = -0.1) +
  ggtitle('Sub-red 1a Reit, Sala Auxiliar') +
  theme_graph(base_family="sans") #+ facet_edges(~epoca)
```

Subred 1a Reiteración por instancia, pintando por estado:

```{r, fig.width=9, fig.height=7}
subred_1a_reit_tribunales %>%
  activate(nodes) %>% 
  filter(central_eigen >= 0.05) %>%
  ggraph(layout = 'kk') +
  geom_edge_fan(colour="gray", arrow = arrow(length = unit(2, "mm"))) + #colour="gray"
  geom_node_point(aes(size=central_eigen, colour=factor(edo))) + 
  geom_node_text(aes(label=label), repel=T, size=2, nudge_y = 0.1, nudge_x = -0.1) +
  ggtitle('Sub-red 1a Reit, Tribunales Colegiados de Circuito') +
  theme_graph(base_family="sans") #+ facet_edges(~epoca)

subred_1a_reit_pleno %>%
  activate(nodes) %>% 
  filter(central_eigen >= 0.05) %>%
  ggraph(layout = 'kk') +
  geom_edge_fan(colour="gray", arrow = arrow(length = unit(2, "mm"))) + #colour="gray"
  geom_node_point(aes(size=central_eigen, colour=factor(edo))) + 
  geom_node_text(aes(label=label), repel=T, size=2, nudge_y = 0.1, nudge_x = -0.1) +
  ggtitle('Sub-red 1a Reit, Pleno') +
  theme_graph(base_family="sans") #+ facet_edges(~epoca)

subred_1a_reit_sala1 %>%
  activate(nodes) %>% 
  filter(central_eigen >= 0.05) %>%
  ggraph(layout = 'kk') +
  geom_edge_fan(colour="gray", arrow = arrow(length = unit(2, "mm"))) + #colour="gray"
  geom_node_point(aes(size=central_eigen, colour=factor(edo))) + 
  geom_node_text(aes(label=label), repel=T, size=2, nudge_y = 0.1, nudge_x = -0.1) +
  ggtitle('Sub-red 1a Reit, 1a Sala') +
  theme_graph(base_family="sans") #+ facet_edges(~epoca)

subred_1a_reit_sala2 %>%
  activate(nodes) %>% 
  filter(central_eigen >= 0.05) %>%
  ggraph(layout = 'kk') +
  geom_edge_fan(colour="gray", arrow = arrow(length = unit(2, "mm"))) + #colour="gray"
  geom_node_point(aes(size=central_eigen, colour=factor(edo))) + 
  geom_node_text(aes(label=label), repel=T, size=2, nudge_y = 0.1, nudge_x = -0.1) +
  ggtitle('Sub-red 1a Reit, 2a Sala') +
  theme_graph(base_family="sans") #+ facet_edges(~epoca)

subred_1a_reit_sala3 %>%
  activate(nodes) %>% 
  filter(central_eigen >= 0.05) %>%
  ggraph(layout = 'kk') +
  geom_edge_fan(colour="gray", arrow = arrow(length = unit(2, "mm"))) + #colour="gray"
  geom_node_point(aes(size=central_eigen, colour=factor(edo))) + 
  geom_node_text(aes(label=label), repel=T, size=2, nudge_y = 0.1, nudge_x = -0.1) +
  ggtitle('Sub-red 1a Reit, 3a Sala') +
  theme_graph(base_family="sans") #+ facet_edges(~epoca)

subred_1a_reit_sala4 %>%
  activate(nodes) %>% 
  filter(central_eigen >= 0.05) %>%
  ggraph(layout = 'kk') +
  geom_edge_fan(colour="gray", arrow = arrow(length = unit(2, "mm"))) + #colour="gray"
  geom_node_point(aes(size=central_eigen, colour=factor(edo))) + 
  geom_node_text(aes(label=label), repel=T, size=2, nudge_y = 0.1, nudge_x = -0.1) +
  ggtitle('Sub-red 1a Reit, 4a Sala') +
  theme_graph(base_family="sans") #+ facet_edges(~epoca)

subred_1a_reit_salaaux %>%
  activate(nodes) %>% 
  filter(central_eigen >= 0.05) %>%
  ggraph(layout = 'kk') +
  geom_edge_fan(colour="gray", arrow = arrow(length = unit(2, "mm"))) + #colour="gray"
  geom_node_point(aes(size=central_eigen, colour=factor(edo))) + 
  geom_node_text(aes(label=label), repel=T, size=2, nudge_y = 0.1, nudge_x = -0.1) +
  ggtitle('Sub-red 1a Reit, Sala Auxiliar') +
  theme_graph(base_family="sans") #+ facet_edges(~epoca)
```

Subred ponente-secretario por materia, pintando por escuela:

```{r, fig.width=9, fig.height=7}
subred_pon_sec_admin %>%
  activate(nodes) %>% 
  filter(central_eigen >= 0.005) %>%
  ggraph(layout = 'kk') +
  geom_edge_fan(colour="gray", arrow = arrow(length = unit(2, "mm"))) + #colour="gray"
  geom_node_point(aes(size=central_eigen, colour=factor(escuela))) + 
  geom_node_text(aes(label=label), repel=T, size=2, nudge_y = 0.1, nudge_x = -0.1) +
  ggtitle('Sub-red pon-sec, Materia Administrativa') +
  theme_graph(base_family="sans") #+ facet_edges(~epoca)

subred_pon_sec_civil %>%
  activate(nodes) %>% 
  filter(central_eigen >= 0.005) %>%
  ggraph(layout = 'kk') +
  geom_edge_fan(colour="gray", arrow = arrow(length = unit(2, "mm"))) + #colour="gray"
  geom_node_point(aes(size=central_eigen, colour=factor(escuela))) + 
  geom_node_text(aes(label=label), repel=T, size=2, nudge_y = 0.1, nudge_x = -0.1) +
  ggtitle('Sub-red pon-sec, Materia Civil') +
  theme_graph(base_family="sans") #+ facet_edges(~epoca)

subred_pon_sec_comun %>%
  activate(nodes) %>% 
  filter(central_eigen >= 0.005) %>%
  ggraph(layout = 'kk') +
  geom_edge_fan(colour="gray", arrow = arrow(length = unit(2, "mm"))) + #colour="gray"
  geom_node_point(aes(size=central_eigen, colour=factor(escuela))) + 
  geom_node_text(aes(label=label), repel=T, size=2, nudge_y = 0.1, nudge_x = -0.1) +
  ggtitle('Sub-red pon-sec, Materia Común') +
  theme_graph(base_family="sans") #+ facet_edges(~epoca)

subred_pon_sec_const %>%
  activate(nodes) %>% 
  filter(central_eigen >= 0.005) %>%
  ggraph(layout = 'kk') +
  geom_edge_fan(colour="gray", arrow = arrow(length = unit(2, "mm"))) + #colour="gray"
  geom_node_point(aes(size=central_eigen, colour=factor(escuela))) + 
  geom_node_text(aes(label=label), repel=T, size=2, nudge_y = 0.1, nudge_x = -0.1) +
  ggtitle('Sub-red pon-sec, Materia Constitucional') +
  theme_graph(base_family="sans") #+ facet_edges(~epoca)

subred_pon_sec_laboral %>%
  activate(nodes) %>% 
  filter(central_eigen >= 0.005) %>%
  ggraph(layout = 'kk') +
  geom_edge_fan(colour="gray", arrow = arrow(length = unit(2, "mm"))) + #colour="gray"
  geom_node_point(aes(size=central_eigen, colour=factor(escuela))) + 
  geom_node_text(aes(label=label), repel=T, size=2, nudge_y = 0.1, nudge_x = -0.1) +
  ggtitle('Sub-red pon-sec, Materia Laboral') +
  theme_graph(base_family="sans") #+ facet_edges(~epoca)

subred_pon_sec_penal %>%
  activate(nodes) %>% 
  filter(central_eigen >= 0.00000000000000005) %>%
  #filter(central_eigen >= 0.005) %>%
  ggraph(layout = 'kk') +
  geom_edge_fan(colour="gray", arrow = arrow(length = unit(2, "mm"))) + #colour="gray"
  geom_node_point(aes(size=central_eigen, colour=factor(escuela))) + 
  geom_node_text(aes(label=label), repel=T, size=2, nudge_y = 0.1, nudge_x = -0.1) +
  ggtitle('Sub-red pon-sec, Materia Penal') +
  theme_graph(base_family="sans") #+ facet_edges(~epoca)
```

Subred ponente-secretario por materia, pintando por estado:

```{r, fig.width=9, fig.height=7}
subred_pon_sec_admin %>%
  activate(nodes) %>% 
  filter(central_eigen >= 0.005) %>%
  ggraph(layout = 'kk') +
  geom_edge_fan(colour="gray", arrow = arrow(length = unit(2, "mm"))) + #colour="gray"
  geom_node_point(aes(size=central_eigen, colour=factor(edo))) + 
  geom_node_text(aes(label=label), repel=T, size=2, nudge_y = 0.1, nudge_x = -0.1) +
  ggtitle('Sub-red pon-sec, Materia Administrativa') +
  theme_graph(base_family="sans") #+ facet_edges(~epoca)

subred_pon_sec_civil %>%
  activate(nodes) %>% 
  filter(central_eigen >= 0.005) %>%
  ggraph(layout = 'kk') +
  geom_edge_fan(colour="gray", arrow = arrow(length = unit(2, "mm"))) + #colour="gray"
  geom_node_point(aes(size=central_eigen, colour=factor(edo))) + 
  geom_node_text(aes(label=label), repel=T, size=2, nudge_y = 0.1, nudge_x = -0.1) +
  ggtitle('Sub-red pon-sec, Materia Civil') +
  theme_graph(base_family="sans") #+ facet_edges(~epoca)

subred_pon_sec_comun %>%
  activate(nodes) %>% 
  filter(central_eigen >= 0.005) %>%
  ggraph(layout = 'kk') +
  geom_edge_fan(colour="gray", arrow = arrow(length = unit(2, "mm"))) + #colour="gray"
  geom_node_point(aes(size=central_eigen, colour=factor(edo))) + 
  geom_node_text(aes(label=label), repel=T, size=2, nudge_y = 0.1, nudge_x = -0.1) +
  ggtitle('Sub-red pon-sec, Materia Común') +
  theme_graph(base_family="sans") #+ facet_edges(~epoca)

subred_pon_sec_const %>%
  activate(nodes) %>% 
  filter(central_eigen >= 0.005) %>%
  ggraph(layout = 'kk') +
  geom_edge_fan(colour="gray", arrow = arrow(length = unit(2, "mm"))) + #colour="gray"
  geom_node_point(aes(size=central_eigen, colour=factor(edo))) + 
  geom_node_text(aes(label=label), repel=T, size=2, nudge_y = 0.1, nudge_x = -0.1) +
  ggtitle('Sub-red pon-sec, Materia Constitucional') +
  theme_graph(base_family="sans") #+ facet_edges(~epoca)

subred_pon_sec_laboral %>%
  activate(nodes) %>% 
  filter(central_eigen >= 0.005) %>%
  ggraph(layout = 'kk') +
  geom_edge_fan(colour="gray", arrow = arrow(length = unit(2, "mm"))) + #colour="gray"
  geom_node_point(aes(size=central_eigen, colour=factor(edo))) + 
  geom_node_text(aes(label=label), repel=T, size=2, nudge_y = 0.1, nudge_x = -0.1) +
  ggtitle('Sub-red pon-sec, Materia Laboral') +
  theme_graph(base_family="sans") #+ facet_edges(~epoca)

subred_pon_sec_penal %>%
  activate(nodes) %>% 
  filter(central_eigen >= 0.005) %>%
  ggraph(layout = 'kk') +
  geom_edge_fan(colour="gray", arrow = arrow(length = unit(2, "mm"))) + #colour="gray"
  geom_node_point(aes(size=central_eigen, colour=factor(edo))) + 
  geom_node_text(aes(label=label), repel=T, size=2, nudge_y = 0.1, nudge_x = -0.1) +
  ggtitle('Sub-red pon-sec, Materia Penal') +
  theme_graph(base_family="sans") #+ facet_edges(~epoca)
```

Subred ponente-secretario por materia, pintando por instancia:

```{r, fig.width=9, fig.height=7}
subred_pon_sec_admin %>%
  activate(nodes) %>% 
  filter(central_eigen >= 0.005) %>%
  ggraph(layout = 'kk') +
  geom_edge_fan(aes(color=instancia), arrow = arrow(length = unit(2, "mm"))) + #colour="gray"
  geom_node_point(aes(size=intermediacion, colour=central_eigen)) + 
  geom_node_text(aes(label=label), repel=T, size=2, nudge_y = 0.1, nudge_x = -0.1) +
  ggtitle('Sub-red pon-sec, Materia Administrativa') +
  theme_graph(base_family="sans") #+ facet_edges(~epoca)

subred_pon_sec_civil %>%
  activate(nodes) %>% 
  filter(central_eigen >= 0.005) %>%
  ggraph(layout = 'kk') +
  geom_edge_fan(aes(color=instancia), arrow = arrow(length = unit(2, "mm"))) + #colour="gray"
  geom_node_point(aes(size=intermediacion, colour=central_eigen)) + 
  geom_node_text(aes(label=label), repel=T, size=2, nudge_y = 0.1, nudge_x = -0.1) +
  ggtitle('Sub-red pon-sec, Materia Civil') +
  theme_graph(base_family="sans") #+ facet_edges(~epoca)

subred_pon_sec_comun %>%
  activate(nodes) %>% 
  filter(central_eigen >= 0.005) %>%
  ggraph(layout = 'kk') +
  geom_edge_fan(aes(color=instancia), arrow = arrow(length = unit(2, "mm"))) + #colour="gray"
  geom_node_point(aes(size=intermediacion, colour=central_eigen)) + 
  geom_node_text(aes(label=label), repel=T, size=2, nudge_y = 0.1, nudge_x = -0.1) +
  ggtitle('Sub-red pon-sec, Materia Común') +
  theme_graph(base_family="sans") #+ facet_edges(~epoca)

subred_pon_sec_const %>%
  activate(nodes) %>% 
  filter(central_eigen >= 0.005) %>%
  ggraph(layout = 'kk') +
  geom_edge_fan(aes(color=instancia), arrow = arrow(length = unit(2, "mm"))) + #colour="gray"
  geom_node_point(aes(size=intermediacion, colour=central_eigen)) + 
  geom_node_text(aes(label=label), repel=T, size=2, nudge_y = 0.1, nudge_x = -0.1) +
  ggtitle('Sub-red pon-sec, Materia Constitucional') +
  theme_graph(base_family="sans") #+ facet_edges(~epoca)

subred_pon_sec_laboral %>%
  activate(nodes) %>% 
  filter(central_eigen >= 0.005) %>%
  ggraph(layout = 'kk') +
  geom_edge_fan(aes(color=instancia), arrow = arrow(length = unit(2, "mm"))) + #colour="gray"
  geom_node_point(aes(size=intermediacion, colour=central_eigen)) + 
  geom_node_text(aes(label=label), repel=T, size=2, nudge_y = 0.1, nudge_x = -0.1) +
  ggtitle('Sub-red pon-sec, Materia Laboral') +
  theme_graph(base_family="sans") #+ facet_edges(~epoca)

subred_pon_sec_penal %>%
  activate(nodes) %>% 
  filter(central_eigen >= 0.005) %>%
  ggraph(layout = 'kk') +
  geom_edge_fan(aes(color=instancia), arrow = arrow(length = unit(2, "mm"))) + #colour="gray"
  geom_node_point(aes(size=intermediacion, colour=central_eigen)) + 
  geom_node_text(aes(label=label), repel=T, size=2, nudge_y = 0.1, nudge_x = -0.1) +
  ggtitle('Sub-red pon-sec, Materia Penal') +
  theme_graph(base_family="sans") #+ facet_edges(~epoca)
```

Subred ponente-ponente por materia, pintando por escuela:

```{r, fig.width=9, fig.height=7}
subred_pon_pon_admin %>%
  activate(nodes) %>% 
  filter(central_eigen >= 0.005) %>%
  ggraph(layout = 'kk') +
  geom_edge_fan(colour="gray", arrow = arrow(length = unit(2, "mm"))) + #colour="gray"
  geom_node_point(aes(size=central_eigen, colour=factor(escuela))) + 
  geom_node_text(aes(label=label), repel=T, size=2, nudge_y = 0.1, nudge_x = -0.1) +
  ggtitle('Sub-red pon-pon, Materia Administrativa') +
  theme_graph(base_family="sans") #+ facet_edges(~epoca)

subred_pon_pon_civil %>%
  activate(nodes) %>% 
  filter(central_eigen >= 0.005) %>%
  ggraph(layout = 'kk') +
  geom_edge_fan(colour="gray", arrow = arrow(length = unit(2, "mm"))) + #colour="gray"
  geom_node_point(aes(size=central_eigen, colour=factor(escuela))) + 
  geom_node_text(aes(label=label), repel=T, size=2, nudge_y = 0.1, nudge_x = -0.1) +
  ggtitle('Sub-red pon-pon, Materia Civil') +
  theme_graph(base_family="sans") #+ facet_edges(~epoca)

subred_pon_pon_comun %>%
  activate(nodes) %>% 
  filter(central_eigen >= 0.005) %>%
  ggraph(layout = 'kk') +
  geom_edge_fan(colour="gray", arrow = arrow(length = unit(2, "mm"))) + #colour="gray"
  geom_node_point(aes(size=central_eigen, colour=factor(escuela))) + 
  geom_node_text(aes(label=label), repel=T, size=2, nudge_y = 0.1, nudge_x = -0.1) +
  ggtitle('Sub-red pon-pon, Materia Común') +
  theme_graph(base_family="sans") #+ facet_edges(~epoca)

subred_pon_pon_const %>%
  activate(nodes) %>% 
  filter(central_eigen >= 0.005) %>%
  ggraph(layout = 'kk') +
  geom_edge_fan(colour="gray", arrow = arrow(length = unit(2, "mm"))) + #colour="gray"
  geom_node_point(aes(size=central_eigen, colour=factor(escuela))) + 
  geom_node_text(aes(label=label), repel=T, size=2, nudge_y = 0.1, nudge_x = -0.1) +
  ggtitle('Sub-red pon-pon, Materia Constitucional') +
  theme_graph(base_family="sans") #+ facet_edges(~epoca)

subred_pon_pon_laboral %>%
  activate(nodes) %>% 
  filter(central_eigen >= 0.005) %>%
  ggraph(layout = 'kk') +
  geom_edge_fan(colour="gray", arrow = arrow(length = unit(2, "mm"))) + #colour="gray"
  geom_node_point(aes(size=central_eigen, colour=factor(escuela))) + 
  geom_node_text(aes(label=label), repel=T, size=2, nudge_y = 0.1, nudge_x = -0.1) +
  ggtitle('Sub-red pon-pon, Materia Laboral') +
  theme_graph(base_family="sans") #+ facet_edges(~epoca)

subred_pon_pon_penal %>%
  activate(nodes) %>% 
  filter(central_eigen >= 0.005) %>%
  ggraph(layout = 'kk') +
  geom_edge_fan(colour="gray", arrow = arrow(length = unit(2, "mm"))) + #colour="gray"
  geom_node_point(aes(size=central_eigen, colour=factor(escuela))) + 
  geom_node_text(aes(label=label), repel=T, size=2, nudge_y = 0.1, nudge_x = -0.1) +
  ggtitle('Sub-red pon-pon, Materia Penal') +
  theme_graph(base_family="sans") #+ facet_edges(~epoca)
```

Subred ponente-ponente por materia, pintando por estado:

```{r, fig.width=9, fig.height=7}
subred_pon_pon_admin %>%
  activate(nodes) %>% 
  filter(central_eigen >= 0.005) %>%
  ggraph(layout = 'kk') +
  geom_edge_fan(colour="gray", arrow = arrow(length = unit(2, "mm"))) + #colour="gray"
  geom_node_point(aes(size=central_eigen, colour=factor(edo))) + 
  geom_node_text(aes(label=label), repel=T, size=2, nudge_y = 0.1, nudge_x = -0.1) +
  ggtitle('Sub-red pon-pon, Materia Administrativa') +
  theme_graph(base_family="sans") #+ facet_edges(~epoca)

subred_pon_pon_civil %>%
  activate(nodes) %>% 
  filter(central_eigen >= 0.005) %>%
  ggraph(layout = 'kk') +
  geom_edge_fan(colour="gray", arrow = arrow(length = unit(2, "mm"))) + #colour="gray"
  geom_node_point(aes(size=central_eigen, colour=factor(edo))) + 
  geom_node_text(aes(label=label), repel=T, size=2, nudge_y = 0.1, nudge_x = -0.1) +
  ggtitle('Sub-red pon-pon, Materia Civil') +
  theme_graph(base_family="sans") #+ facet_edges(~epoca)

subred_pon_pon_comun %>%
  activate(nodes) %>% 
  filter(central_eigen >= 0.005) %>%
  ggraph(layout = 'kk') +
  geom_edge_fan(colour="gray", arrow = arrow(length = unit(2, "mm"))) + #colour="gray"
  geom_node_point(aes(size=central_eigen, colour=factor(edo))) + 
  geom_node_text(aes(label=label), repel=T, size=2, nudge_y = 0.1, nudge_x = -0.1) +
  ggtitle('Sub-red pon-pon, Materia Común') +
  theme_graph(base_family="sans") #+ facet_edges(~epoca)

subred_pon_pon_const %>%
  activate(nodes) %>% 
  filter(central_eigen >= 0.005) %>%
  ggraph(layout = 'kk') +
  geom_edge_fan(colour="gray", arrow = arrow(length = unit(2, "mm"))) + #colour="gray"
  geom_node_point(aes(size=central_eigen, colour=factor(edo))) + 
  geom_node_text(aes(label=label), repel=T, size=2, nudge_y = 0.1, nudge_x = -0.1) +
  ggtitle('Sub-red pon-pon, Materia Constitucional') +
  theme_graph(base_family="sans") #+ facet_edges(~epoca)

subred_pon_pon_laboral %>%
  activate(nodes) %>% 
  filter(central_eigen >= 0.005) %>%
  ggraph(layout = 'kk') +
  geom_edge_fan(colour="gray", arrow = arrow(length = unit(2, "mm"))) + #colour="gray"
  geom_node_point(aes(size=central_eigen, colour=factor(edo))) + 
  geom_node_text(aes(label=label), repel=T, size=2, nudge_y = 0.1, nudge_x = -0.1) +
  ggtitle('Sub-red pon-pon, Materia Laboral') +
  theme_graph(base_family="sans") #+ facet_edges(~epoca)

subred_pon_pon_penal %>%
  activate(nodes) %>% 
  filter(central_eigen >= 0.005) %>%
  ggraph(layout = 'kk') +
  geom_edge_fan(colour="gray", arrow = arrow(length = unit(2, "mm"))) + #colour="gray"
  geom_node_point(aes(size=central_eigen, colour=factor(edo))) + 
  geom_node_text(aes(label=label), repel=T, size=2, nudge_y = 0.1, nudge_x = -0.1) +
  ggtitle('Sub-red pon-pon, Materia Penal') +
  theme_graph(base_family="sans") #+ facet_edges(~epoca)
```

Subred ponente-ponente por materia, pintando por instancia:

```{r, fig.width=9, fig.height=7}
subred_pon_pon_admin %>%
  activate(nodes) %>% 
  filter(central_eigen >= 0.005) %>%
  ggraph(layout = 'kk') +
  geom_edge_fan(aes(color=instancia), arrow = arrow(length = unit(2, "mm"))) + #colour="gray"
  geom_node_point(aes(size=intermediacion, colour=central_eigen)) + 
  geom_node_text(aes(label=label), repel=T, size=2, nudge_y = 0.1, nudge_x = -0.1) +
  ggtitle('Sub-red pon-pon, Materia Administrativa') +
  theme_graph(base_family="sans") #+ facet_edges(~epoca)

subred_pon_pon_civil %>%
  activate(nodes) %>% 
  filter(central_eigen >= 0.005) %>%
  ggraph(layout = 'kk') +
  geom_edge_fan(aes(color=instancia), arrow = arrow(length = unit(2, "mm"))) + #colour="gray"
  geom_node_point(aes(size=intermediacion, colour=central_eigen)) + 
  geom_node_text(aes(label=label), repel=T, size=2, nudge_y = 0.1, nudge_x = -0.1) +
  ggtitle('Sub-red pon-pon, Materia Civil') +
  theme_graph(base_family="sans") #+ facet_edges(~epoca)

subred_pon_pon_comun %>%
  activate(nodes) %>% 
  filter(central_eigen >= 0.005) %>%
  ggraph(layout = 'kk') +
  geom_edge_fan(aes(color=instancia), arrow = arrow(length = unit(2, "mm"))) + #colour="gray"
  geom_node_point(aes(size=intermediacion, colour=central_eigen)) + 
  geom_node_text(aes(label=label), repel=T, size=2, nudge_y = 0.1, nudge_x = -0.1) +
  ggtitle('Sub-red pon-pon, Materia Común') +
  theme_graph(base_family="sans") #+ facet_edges(~epoca)

subred_pon_pon_const %>%
  activate(nodes) %>% 
  filter(central_eigen >= 0.005) %>%
  ggraph(layout = 'kk') +
  geom_edge_fan(aes(color=instancia), arrow = arrow(length = unit(2, "mm"))) + #colour="gray"
  geom_node_point(aes(size=intermediacion, colour=central_eigen)) + 
  geom_node_text(aes(label=label), repel=T, size=2, nudge_y = 0.1, nudge_x = -0.1) +
  ggtitle('Sub-red pon-pon, Materia Constitucional') +
  theme_graph(base_family="sans") #+ facet_edges(~epoca)

subred_pon_pon_laboral %>%
  activate(nodes) %>% 
  filter(central_eigen >= 0.005) %>%
  ggraph(layout = 'kk') +
  geom_edge_fan(aes(color=instancia), arrow = arrow(length = unit(2, "mm"))) + #colour="gray"
  geom_node_point(aes(size=intermediacion, colour=central_eigen)) + 
  geom_node_text(aes(label=label), repel=T, size=2, nudge_y = 0.1, nudge_x = -0.1) +
  ggtitle('Sub-red pon-pon, Materia Laboral') +
  theme_graph(base_family="sans") #+ facet_edges(~epoca)

subred_pon_pon_penal %>%
  activate(nodes) %>% 
  filter(central_eigen >= 0.005) %>%
  ggraph(layout = 'kk') +
  geom_edge_fan(aes(color=instancia), arrow = arrow(length = unit(2, "mm"))) + #colour="gray"
  geom_node_point(aes(size=intermediacion, colour=central_eigen)) + 
  geom_node_text(aes(label=label), repel=T, size=2, nudge_y = 0.1, nudge_x = -0.1) +
  ggtitle('Sub-red pon-pon, Materia Penal') +
  theme_graph(base_family="sans") #+ facet_edges(~epoca)
```

Subred primera reiteración por materia, pintando por escuela:

```{r, fig.width=9, fig.height=7}
subred_1a_reit_admin %>%
  activate(nodes) %>% 
  filter(central_eigen >= 0.005) %>%
  ggraph(layout = 'kk') +
  geom_edge_fan(colour="gray", arrow = arrow(length = unit(2, "mm"))) + #colour="gray"
  geom_node_point(aes(size=central_eigen, colour=factor(escuela))) + 
  geom_node_text(aes(label=label), repel=T, size=2, nudge_y = 0.1, nudge_x = -0.1) +
  ggtitle('Sub-red 1a Reit, Materia Administrativa') +
  theme_graph(base_family="sans") #+ facet_edges(~epoca)

subred_1a_reit_civil %>%
  activate(nodes) %>% 
  filter(central_eigen >= 0.005) %>%
  ggraph(layout = 'kk') +
  geom_edge_fan(colour="gray", arrow = arrow(length = unit(2, "mm"))) + #colour="gray"
  geom_node_point(aes(size=central_eigen, colour=factor(escuela))) + 
  geom_node_text(aes(label=label), repel=T, size=2, nudge_y = 0.1, nudge_x = -0.1) +
  ggtitle('Sub-red 1a Reit, Materia Civil') +
  theme_graph(base_family="sans") #+ facet_edges(~epoca)

subred_1a_reit_comun %>%
  activate(nodes) %>% 
  filter(central_eigen >= 0.005) %>%
  ggraph(layout = 'kk') +
  geom_edge_fan(colour="gray", arrow = arrow(length = unit(2, "mm"))) + #colour="gray"
  geom_node_point(aes(size=central_eigen, colour=factor(escuela))) + 
  geom_node_text(aes(label=label), repel=T, size=2, nudge_y = 0.1, nudge_x = -0.1) +
  ggtitle('Sub-red 1a Reit, Materia Común') +
  theme_graph(base_family="sans") #+ facet_edges(~epoca)

subred_1a_reit_const %>%
  activate(nodes) %>% 
  filter(central_eigen >= 0.005) %>%
  ggraph(layout = 'kk') +
  geom_edge_fan(colour="gray", arrow = arrow(length = unit(2, "mm"))) + #colour="gray"
  geom_node_point(aes(size=central_eigen, colour=factor(escuela))) + 
  geom_node_text(aes(label=label), repel=T, size=2, nudge_y = 0.1, nudge_x = -0.1) +
  ggtitle('Sub-red 1a Reit, Materia Constitucional') +
  theme_graph(base_family="sans") #+ facet_edges(~epoca)

subred_1a_reit_laboral %>%
  activate(nodes) %>% 
  filter(central_eigen >= 0.005) %>%
  ggraph(layout = 'kk') +
  geom_edge_fan(colour="gray", arrow = arrow(length = unit(2, "mm"))) + #colour="gray"
  geom_node_point(aes(size=central_eigen, colour=factor(escuela))) + 
  geom_node_text(aes(label=label), repel=T, size=2, nudge_y = 0.1, nudge_x = -0.1) +
  ggtitle('Sub-red 1a Reit, Materia Laboral') +
  theme_graph(base_family="sans") #+ facet_edges(~epoca)

subred_1a_reit_penal %>%
  activate(nodes) %>% 
  filter(central_eigen >= 0.005) %>%
  ggraph(layout = 'kk') +
  geom_edge_fan(colour="gray", arrow = arrow(length = unit(2, "mm"))) + #colour="gray"
  geom_node_point(aes(size=central_eigen, colour=factor(escuela))) + 
  geom_node_text(aes(label=label), repel=T, size=2, nudge_y = 0.1, nudge_x = -0.1) +
  ggtitle('Sub-red 1a Reit, Materia Penal') +
  theme_graph(base_family="sans") #+ facet_edges(~epoca)
```

Subred primera reiteración por materia, pintando por estado:

```{r, fig.width=9, fig.height=7}
subred_1a_reit_admin %>%
  activate(nodes) %>% 
  filter(central_eigen >= 0.005) %>%
  ggraph(layout = 'kk') +
  geom_edge_fan(colour="gray", arrow = arrow(length = unit(2, "mm"))) + #colour="gray"
  geom_node_point(aes(size=central_eigen, colour=factor(edo))) + 
  geom_node_text(aes(label=label), repel=T, size=2, nudge_y = 0.1, nudge_x = -0.1) +
  ggtitle('Sub-red 1a Reit, Materia Administrativa') +
  theme_graph(base_family="sans") #+ facet_edges(~epoca)

subred_1a_reit_civil %>%
  activate(nodes) %>% 
  filter(central_eigen >= 0.005) %>%
  ggraph(layout = 'kk') +
  geom_edge_fan(colour="gray", arrow = arrow(length = unit(2, "mm"))) + #colour="gray"
  geom_node_point(aes(size=central_eigen, colour=factor(edo))) + 
  geom_node_text(aes(label=label), repel=T, size=2, nudge_y = 0.1, nudge_x = -0.1) +
  ggtitle('Sub-red 1a Reit, Materia Civil') +
  theme_graph(base_family="sans") #+ facet_edges(~epoca)

subred_1a_reit_comun %>%
  activate(nodes) %>% 
  filter(central_eigen >= 0.005) %>%
  ggraph(layout = 'kk') +
  geom_edge_fan(colour="gray", arrow = arrow(length = unit(2, "mm"))) + #colour="gray"
  geom_node_point(aes(size=central_eigen, colour=factor(edo))) + 
  geom_node_text(aes(label=label), repel=T, size=2, nudge_y = 0.1, nudge_x = -0.1) +
  ggtitle('Sub-red 1a Reit, Materia Común') +
  theme_graph(base_family="sans") #+ facet_edges(~epoca)

subred_1a_reit_const %>%
  activate(nodes) %>% 
  filter(central_eigen >= 0.005) %>%
  ggraph(layout = 'kk') +
  geom_edge_fan(colour="gray", arrow = arrow(length = unit(2, "mm"))) + #colour="gray"
  geom_node_point(aes(size=central_eigen, colour=factor(edo))) + 
  geom_node_text(aes(label=label), repel=T, size=2, nudge_y = 0.1, nudge_x = -0.1) +
  ggtitle('Sub-red 1a Reit, Materia Constitucional') +
  theme_graph(base_family="sans") #+ facet_edges(~epoca)

subred_1a_reit_laboral %>%
  activate(nodes) %>% 
  filter(central_eigen >= 0.005) %>%
  ggraph(layout = 'kk') +
  geom_edge_fan(colour="gray", arrow = arrow(length = unit(2, "mm"))) + #colour="gray"
  geom_node_point(aes(size=central_eigen, colour=factor(edo))) + 
  geom_node_text(aes(label=label), repel=T, size=2, nudge_y = 0.1, nudge_x = -0.1) +
  ggtitle('Sub-red 1a Reit, Materia Laboral') +
  theme_graph(base_family="sans") #+ facet_edges(~epoca)

subred_1a_reit_penal %>%
  activate(nodes) %>% 
  filter(central_eigen >= 0.005) %>%
  ggraph(layout = 'kk') +
  geom_edge_fan(colour="gray", arrow = arrow(length = unit(2, "mm"))) + #colour="gray"
  geom_node_point(aes(size=central_eigen, colour=factor(edo))) + 
  geom_node_text(aes(label=label), repel=T, size=2, nudge_y = 0.1, nudge_x = -0.1) +
  ggtitle('Sub-red 1a Reit, Materia Penal') +
  theme_graph(base_family="sans") #+ facet_edges(~epoca)
```

Subred 1a reiteración por materia, pintando por instancia:

```{r, fig.width=9, fig.height=7}
subred_1a_reit_admin %>%
  activate(nodes) %>% 
  filter(central_eigen >= 0.005) %>%
  ggraph(layout = 'kk') +
  geom_edge_fan(aes(color=instancia), arrow = arrow(length = unit(2, "mm"))) + #colour="gray"
  geom_node_point(aes(size=intermediacion, colour=central_eigen)) + 
  geom_node_text(aes(label=label), repel=T, size=2, nudge_y = 0.1, nudge_x = -0.1) +
  ggtitle('Sub-red 1a Reit, Materia Administrativa') +
  theme_graph(base_family="sans") #+ facet_edges(~epoca)

subred_1a_reit_civil %>%
  activate(nodes) %>% 
  filter(central_eigen >= 0.005) %>%
  ggraph(layout = 'kk') +
  geom_edge_fan(aes(color=instancia), arrow = arrow(length = unit(2, "mm"))) + #colour="gray"
  geom_node_point(aes(size=intermediacion, colour=central_eigen)) + 
  geom_node_text(aes(label=label), repel=T, size=2, nudge_y = 0.1, nudge_x = -0.1) +
  ggtitle('Sub-red 1a Reit, Materia Civil') +
  theme_graph(base_family="sans") #+ facet_edges(~epoca)

subred_1a_reit_comun %>%
  activate(nodes) %>% 
  filter(central_eigen >= 0.005) %>%
  ggraph(layout = 'kk') +
  geom_edge_fan(aes(color=instancia), arrow = arrow(length = unit(2, "mm"))) + #colour="gray"
  geom_node_point(aes(size=intermediacion, colour=central_eigen)) + 
  geom_node_text(aes(label=label), repel=T, size=2, nudge_y = 0.1, nudge_x = -0.1) +
  ggtitle('Sub-red 1a Reit, Materia Común') +
  theme_graph(base_family="sans") #+ facet_edges(~epoca)

subred_1a_reit_const %>%
  activate(nodes) %>% 
  filter(central_eigen >= 0.005) %>%
  ggraph(layout = 'kk') +
  geom_edge_fan(aes(color=instancia), arrow = arrow(length = unit(2, "mm"))) + #colour="gray"
  geom_node_point(aes(size=intermediacion, colour=central_eigen)) + 
  geom_node_text(aes(label=label), repel=T, size=2, nudge_y = 0.1, nudge_x = -0.1) +
  ggtitle('Sub-red 1a Reit, Materia Constitucional') +
  theme_graph(base_family="sans") #+ facet_edges(~epoca)

subred_1a_reit_laboral %>%
  activate(nodes) %>% 
  filter(central_eigen >= 0.005) %>%
  ggraph(layout = 'kk') +
  geom_edge_fan(aes(color=instancia), arrow = arrow(length = unit(2, "mm"))) + #colour="gray"
  geom_node_point(aes(size=intermediacion, colour=central_eigen)) + 
  geom_node_text(aes(label=label), repel=T, size=2, nudge_y = 0.1, nudge_x = -0.1) +
  ggtitle('Sub-red 1a Reit, Materia Laboral') +
  theme_graph(base_family="sans") #+ facet_edges(~epoca)

subred_1a_reit_penal %>%
  activate(nodes) %>% 
  filter(central_eigen >= 0.005) %>%
  ggraph(layout = 'kk') +
  geom_edge_fan(aes(color=instancia), arrow = arrow(length = unit(2, "mm"))) + #colour="gray"
  geom_node_point(aes(size=intermediacion, colour=central_eigen)) + 
  geom_node_text(aes(label=label), repel=T, size=2, nudge_y = 0.1, nudge_x = -0.1) +
  ggtitle('Sub-red 1a Reit, Materia Penal') +
  theme_graph(base_family="sans") #+ facet_edges(~epoca)
```

Ordenando las redes por centralidad:

```{r}
# Red ponente-ponente:
red_pon_pon %>% 
    activate(nodes) %>% 
    as_tibble() %>% 
    arrange(desc(central_eigen))
```

```{r}
# Red ponente-secretario:
red_pon_sec %>% 
    activate(nodes) %>% 
    as_tibble() %>% 
    arrange(desc(central_eigen))
```

```{r}
# Red primera reiteración:
red_1a_reit %>% 
    activate(nodes) %>% 
    as_tibble() %>% 
    arrange(desc(central_eigen))
```


